# 求助陈板，不懂这个合并报表中为什么会有处置其他权益投资工具取得的收益

提问人：林琴汐打怪 时间：2020-04-21 13:16:50
这是一家上市公司年报中对于合并财务报表中的投资收益项目做得注释，我再怎么也想不明白“处置其他权益工具投资“，为什么会产生投资收益？？即使是由原来可供出售重新划分来的，也不应该啊？
项目本期发生额上期发生额权益法核算的长期股权投资收益3,355,711.531,870,328.79可供出售金融资产在持有期间取得的投资收益 10,110,387.56处置可供出售金融资产取得的投资收益 8,435,018.53其他权益工具投资在持有期间取得的股利收入842,318.81 处置其他权益工具投资取得的投资收益-5,432,103.21 合计-1,234,072.8720,415,734.88

回答人：chenyiwei
这里的“处置其他权益工具投资取得的投资收益”是否实际上是处置交易性金融资产、其他非流动金融资产的损益？